臺灣臺南地方法院刑事判決
111年度侵訴字第44號
公  訴  人  臺灣臺南地方檢察署檢察官
被      告  曾楷恩


選任辯護人  蘇明道律師
            蘇敬宇律師
上列被告因妨害性自主案件，經檢察官提起公訴（110年度偵字
第17663號），本院判決如下：
    主  文
甲○○犯強制性交罪，處有期徒刑參年陸月。
    事  實
一、甲○○與代號AB000-A110346號（真實姓名、年籍資料詳卷；
    下稱甲女）之成年女子曾為男女朋友關係，甲女於民國（下
    同）110年7月26日某時，向甲○○提出分手要求，甲○○遂於翌
    (27)日14時許，至甲女位於臺南市永康區某租屋處(地址詳
    卷，下稱系爭租屋處)，以歸還租屋處鑰匙、央求復合及取
    回放置在系爭租物處之個人物品等由，要求甲女讓其進入系
    爭租屋處內，甲女因不堪甲○○一直在門口央求遂應允之。詎
    料，甲○○進入系爭租屋處，與甲女晤談片刻後，竟基於強制
    性交之犯意，不顧甲女一再表示不願意與之發生性行為，違
    反甲女之意願，徒手將甲女壓制在床上，不顧甲女掙扎、反
    抗，強行褪去甲女身上衣物，以優勢體力將甲女壓制在下方
    之方式，將其陰莖插入甲女之陰道內抽動，並射精在甲女體
    內，以上開強暴方式而對甲女強制性交得逞1次。甲女擔憂
    因此受孕，旋至浴室沖洗下體，並要求甲○○外出購買避孕藥
    ，待甲○○返回系爭租屋處交付避孕藥後，即令甲○○立刻離開
    ，期間並撥打電話向友人耿〇〇、馮〇〇（真實姓名、年籍資料
    均詳卷）求助。嗣甲女因不甘受辱，遂在友人耿〇〇陪同下，
    於翌(28)日16時25分許，前往衛生福利部臺中醫院驗傷採證
    後報警處理，而為警循線查悉上情。
二、案經甲女訴由臺南市政府警察局永康分局報告臺灣臺南地方
    檢察署檢察官偵查起訴。
    理  由
壹、程序方面：
一、依性侵害犯罪防治法第12條第2項之規定，司法機關所製作
    必須公示之文書，不得揭露被害人之姓名、出生年月日、住
    居所及其他足資識別被害人身分之資訊。本件判決書事實欄
    及理由欄關於告訴人即被害人甲女、甲女友人耿〇〇及馮〇〇、
    案發地點，均僅記載代號或簡稱（真實資料均詳卷）。
二、按被告以外之人於審判外之言詞或書面陳述，除法律有規定
    者外，不得作為證據；又被告以外之人於審判外之陳述，雖
    不符合同法第159條之1至第159條之4之規定，但經當事人於
    審判程序同意作為證據，法院審酌該言詞陳述或書面陳述作
    成時之情況，認為適當者，亦得為證據。當事人、代理人或
    辯護人於法院調查證據時，知有第159條第1項不得為證據之
    情形，而未於言詞辯論終結前聲明異議者，視為有前項之同
    意。刑事訴訟法第159條第1項及第159條之5分別定有明文。
    查，被告甲○○、辯護人及檢察官就下列各項供述證據之證據
    能力，於本院言詞辯論終結前（本院卷第46至47頁、第167 
    頁正面至第170 頁反面），並未爭執其證據能力或聲明異議
    ，本院審酌該等證據作成時情況，並無違法取證瑕疵，認以
    之作為證據為適當，依刑事訴訟法第159 條之5 之規定，有
    證據能力。
三、又本案認定犯罪事實之非供述證據，亦查無違反法定程序取
    得之情形，依刑事訴訟法第158 條之4 規定反面解釋，自有
    證據能力。
四、至辯護人另稱：甲女警詢陳述係傳聞證據，沒有證據能力等
    語（本院卷第46頁），惟因本院並未引用甲女警詢陳述作為
    本案積極證據之用，自無庸論述上開警詢筆錄之證據能力，
    併予說明。
貳、實體方面：
一、被告固不否認曾與甲女於事實欄一所載時、地，與甲女發生
    性交行為1次，惟矢口否認有強制性交之犯行，辯稱：其與
    甲女發生性交行為時，並無違反甲女意願。
二、經查：
(一)被告與甲女為前男女朋友關係，2人分手後，被告於事實欄
    一所載時、地，以其陰莖插入甲女陰道之方式，與甲女發生
    性交行為1次，業據甲女指述在卷（本院卷第208頁），並有
    內政部警政署刑事警察局110年9月22日刑生字第1100082044
    號鑑定書1份附卷可參（偵卷第15至18頁），且為被告所不
    爭執（本院卷第49頁），上情首堪認定。
(二)被告雖一再辯稱：其與甲女發生性交時，無違反甲女之意願
    ，惟甲女除於偵訊具結證稱：性交行為發生時，身體被被告
    壓著，無法反抗；過程中一直跟被告說不要；性行為發生之
    後，有要求被告去買事後避孕藥；被告買藥回來後，就叫被
    告離開等語外（偵卷第28至29頁）；於本院審理時，亦到庭
    具結證稱：被告將陰莖插入伊陰道時，一直跟被告說不要、
    不可以；當時嚇到，一直口頭上說不要，身體不知該如何反
    抗，且被告當時抓著伊的手，也沒辦法反抗；伊被抓的手，
    會感覺到疼痛；性交行為結束之後，因被告射精在體內，伊
    害怕因此懷孕，遂衝去洗澡，洗完澡後並要求被告去買事後
    避孕藥等語（本院卷第207至209頁、第212至213頁），前後
    證述大致相同，並無出入之處。
(三)按性侵害犯罪案件具有隱密性，通常僅有被告與被害人在場
    ，或不免淪為各說各話之局面，故被害人之證言是否可信，
    審理事實之法院，仍應為其他證據之調查，以為取捨之依據
    ，亦即，除被害人之指述外，尚需有補強證據以綜合判斷之
    。而被害人之供述證據，固需以補強證據證明其確與事實相
    符，然所謂之補強證據，並非以證明犯罪構成要件之全部事
    實為必要，倘其得以佐證供述所見所聞之犯罪非虛構，能予
    保障所供述事實之真實性，即已充分；又得據以佐證者，雖
    非直接可以推斷該被告之實行犯罪，但以此項證據與證人之
    指認供述綜合判斷，如足以認定犯罪事實者，仍不得謂其非
    補強證據（最高法院103年度台上字805號判決意旨參照）。
    依此，本案尚有下列補強證據，足以佐證甲女前揭證述為真
    實：
  1.案發後不久，被告接獲甲女友人即證人馮〇〇以通訊軟體之方
    式，質問案發過程，2人曾有附表所示之對話內容，有被告
    與證人馮〇〇間FACEBOOK通訊軟體之對話紀錄1 份附卷可參（
    偵卷第37至91頁），且為被告所不爭執（本院卷第49至50頁
    ），此情亦堪認定。而觀之附表所示之對話內容可知：
　①附表編號22至29所示，證人馮〇〇質問被告稱：「人家有沒有
    說不要」（編號22）、「今天你們分手了 你本來就沒有理
    由去找她或幹嘛」（編號27）等語後，被告係答之：「我去
    找他這個理虧 真的」（編號29）等語。
  ②又觀之附表編號63至65所示，被告在聽聞證人馮〇〇稱：「人
    家不願意你這樣算強姦 強暴 你知道嗎」等語（編號63）後
    ，並未反駁證人乙○○使用「強姦」、「強暴」等字眼，與事
    實不符，僅回稱：因甲女拉衣物之動作，使其誤解；甚至在
    證人馮〇〇稱：「分手了 本來就不應該這樣 再來了 你昨天
    搶他手機截圖在發公審」（編號78）、「他有同意你這樣子
    做嗎」（編號79）、「前面我都可以不計較 但他媽的你後
    面又做這些事」（編號80），答稱：「沒有同意」（編號81
    ）、「我知道錯了」（編號89）等語。
　③另在證人馮〇〇質問被告要如何解決本件糾紛時（編號116、11
    7），被告答稱願意處理剛剛的錯誤，用賠償金方式解決，
    但要按月分期，無法1次給（編號118、123、124、126），
    並稱：「因為我不知這件事情在他身上造成傷害多大」等語
    （編號130）。
　④被告甚至於提出願意用賠償金方式解決本件紛爭後，一再稱
    ：「這種事情真的是我問題 當下是真的覺得 我以後見不到
    雅雅而且我希望我最後一些話他能聽 不一定聽進去」（編
    號147）、「我後來情不自禁 沒想到這個問題 」（編號149
    ）、「但確實真的是我的問題..」（編號150）、「我知道
    錯了..」（編號231）、「這事情不光榮..」、「我想自己
    處理這樣」（編號241至242）等語，表示自己犯下錯誤。　
　⑤由上述可知，被告在聽聞證人馮〇〇質問何以對甲女為強暴、
    強姦之行為後，不僅自陳於性交過程未獲甲女同意，且一再
    道歉，並希望以賠償金之方式私下解決。而被告與證人馮〇〇
    素未謀面，僅知馮〇〇為甲女友人，業據被告自陳在卷（本院
    卷第48至49頁），若非甲女指述遭被告以違反意願之方式強
    制性交得逞乙節屬實，被告何需對素不相識之馮〇〇自陳自己
    犯錯，並希望以賠償金之方式解決紛爭？
  2.另甲女在被告進入系爭租屋處之前，因不耐被告一直在門外
    騷擾，遂於案發當日中午12時44分許起至同日下午2時11分
    許止，以通訊軟體之方式告知友人耿〇〇，被告正在假借各種
    理由企圖進入系爭租屋處內；於同日下午2時11分起，甲女
    突然不再回應耿〇〇問話，至同日下午3時11分許，甲女才又
    突然發訊息回應，告知耿〇〇：「趕走他了」等語；並於同日
    下午3時20分許，告知耿〇〇：「抱我親我想對我亂來我說不
    要不行」等語；有甲女所提出二人通訊軟體對話內容1份附
    卷可參（本院卷第293至309頁），而被告對上開通訊軟體對
    話內容係甲女與耿〇〇間之對話內容，亦不爭執（本院卷第27
    4頁），顯見案發後，甲女第一時間即告知耿〇〇伊遭被告抱
    、亂來，伊告知被告不行，益證甲女指述遭被告為強制性交
    行為得逞乙節，並非虛構。
 3、至於被告辯稱與馮〇〇為上述對話中，之所以會承認自己犯罪
    ，並表示願意賠償等語，係因曾聽聞甲女談及馮〇〇為流氓，
    因害怕馮〇〇找他，才會順著馮〇〇的語意回答（本院卷第49頁
    ），且會為道歉之舉，係因為要拿回自己之前送甲女的東西
    、先前將甲女劈腿之事放上網路公審，以及在性交過程中，
    射精於甲女陰道內之故（本院卷第277至278頁）；且若其對
    甲女為強制性交行為得逞，何以甲女身上並無傷痕；又被告
    辯護人亦替被告辯護稱：案發後甲女還有聯絡被告，並稱想
    念被告的話語，足見並無強制性交行為之事（本院卷第101
    頁）云云，然：
　①由附表所示之對話紀錄觀之，被告不僅開口要求只要馮〇〇出
    面幫忙協調解決本件紛爭，不要耿〇〇介入（編號135至142）
    ；甚至還稱馮〇〇很中立（編號176）、對馮〇〇介入協調本案
    紛爭，還稱言道謝（編號257）；且被告稱雙方晤談約半小
    時之久，才因被告要趕著上班，而停止對話（本院卷第277
    頁）；未見被告有因迫於馮〇〇身份關係，才不得不與馮〇〇為
    附表所示對話內容之情；又由附表前後對話內容之語意觀之
    ，被告顯然知道馮〇〇係在質問為何其不顧甲女意願，對甲女
    強制性交得逞之事，才會口說道歉話語；是其執前揭情詞置
    辯，均難以採信。
  ②其次，被告身高175公分，甲女身高168公分、46公斤，業據
    甲女證稱在卷（本院卷第215頁），加上被告身為男性，衡
    情體力一定較身為女性甲女為優；而案發時之二人之性交姿
    勢，係被告在上、甲女在下，亦據被告陳稱在卷（警卷第6
    頁），故甲女證稱案發時因為驚嚇，推不動身形、體力較自
    己為優之被告（本院卷第215頁），亦無違常情。是以，被
    告辯稱甲女案發過程未受傷，顯見性交行為未違反甲女意願
    云云，顯屬無據。
　③又甲女於案發後，雖有多次以通訊軟體之方式與被告聯絡，
    有被告提出雙方對話紀錄1份附卷可參（本院卷第119至139
    頁），但甲女證稱雖上開對話過程為真，但是為了質問被告
    對之為性侵害行為之事（本院卷第216、220至221頁），且
    觀之上開紀錄，僅能證明甲女曾與被告通話，但無法窺見甲
    女對被告說何話語，反倒是被告一直要甲女開口說話【例如
    ：「雅雅你想說什麼就說啊我聽不然我還得忙」（本院卷第
    128頁）、「我真的沒體力等你回覆了」（本院卷第138頁）
    】；至於被告於偵訊時雖提出其與暱稱：「Yaaa038」之通
    話紀錄，主張甲女於案發後還會主動聯絡他，並稱：「喝了
    點酒我好像有病還會想你」等語，並有對話紀錄1份附卷可
    參（彌封偵卷第43頁），而甲女對伊為上開暱稱：「Yaaa03
    8」之人、曾為上述想你話語等情固不否認，惟亦證稱係因
    為被告案發後一再發要自殺的文章給她、情緒勒索，伊一時
    心軟才為上述言語（本院卷第221至222頁），以被告與甲女
    曾為男女朋友關係，案發後甲女一時心軟、念及舊情，亦無
    不可能；故尚難以此情為被告有利之認定。
  4.故甲女證述被告於上開時間、地點，以違反伊意願之方式，
    對之為強制性交行為等逞乙情，有前開補強證據足資審認確
    屬真實，堪以採信。
(四)綜上，被告於矢口否認犯行，並不可採，辯護人為其辯護部
    分，亦屬無據。從而，本件事證已臻明確，被告上開強制性
    交之犯行堪以認定，應依法論科。
五、論罪科刑：
(一)按「稱性交者，謂非基於正當目的所為之下列性侵入行為：
    以性器進入他人之性器、肛門或口腔，或使之接合之行為。
    」刑法第10條第5項第1款定有明文。查，被告如事實欄一所
    載時、地，將其陰莖插入甲女之陰道內，自屬刑法所定之性
    交行為。又按刑法強制性交罪之成立，以強暴、脅迫、恐嚇
    、催眠術或其他違反意願之方法而為性交者為要件。所謂「
    強暴」，係指直接或間接對被害人之身體加諸有形強制力，
    以圖排除被害人抗拒而言；「脅迫」則係指行為人以威嚇加
    之於被害人，使其精神上萌生恐懼之心理致未為抗拒；又所
    稱「其他違反其意願之方法」則指強暴、脅迫、恐嚇、催眠
    術以外之其他足以妨害被害人性自主決定權之行為；即「其
    他違反其意願之方法」，係同項「強暴、脅迫、恐嚇、催眠
    術」之補充規定（最高法院97年度台上字第398號判決意旨
    參照）。查，被告不顧甲女口頭拒絕、身體掙扎，仍仗恃體
    型優勢將甲女壓制在床，強行褪去甲女衣物後，將其陰莖插
    入甲女之陰道內，顯已屬直接對甲女身體加諸有形強制力，
    以圖抑制、排除甲女抗拒，顯然違反甲女意願，並達強暴之
    手段至明。是核被告所為，係犯刑法第221條第1項之強制性
    交罪。
(二)稱家庭暴力者，指家庭成員間實施身體、精神或經濟上之騷
    擾、控制、脅迫或其他不法侵害之行為；又家庭暴力罪者，
    指家庭成員間故意實施家庭暴力行為而成立其他法律所規定
    之犯罪，家庭暴力防治法第2條第1款、第2款分別定有明文
    。查被告與甲女曾有同居關係，業據甲女陳稱在卷（本院卷
    第199頁），2人間具有家庭暴力防治法第3條第2款所定之家
    庭成員關係，則被告對甲女為前述犯行，屬家庭成員間故意
    實施身體上不法侵害之家庭暴力行為，並成立上開刑法規定
    之強制性交罪，係家庭暴力防治法第2條第2款所定之家庭暴
    力罪，惟因家庭暴力防治法對於家庭暴力罪並無罰則規定，
    自應依前揭刑法規定論罪科刑。
(二)審酌被告竟為一逞性慾，以上述方法，對甲女為強制性交行
    為1次，嚴重侵害甲女性自主決定權，且犯罪後矢口否認，
    一再飾詞狡辯，毫無悔意，犯後態度惡劣；且迄今尚未與甲
    女達成和解，獲取甲女之諒解；並考量被告除本案外，並無
    其他刑事犯罪紀錄，有臺灣高等法院被告前案紀錄表1份附
    卷可參，與被告自述大學肄業之智識程度、目前夜市擺攤為
    生、需撫養行動不便之祖母（本院卷第279頁）等一切情況
    ，量處如主文所示之刑，以資警惕。
據上論斷，應依刑事訴訟法第299 條第1 項前段、刑法第221條
第1項，判決如主文。
本案經檢察官彭盛智提起公訴，檢察官紀芊宇到庭執行職務。
中　　華　　民　　國　　111 　年　　8 　　月　　24　　日
                刑事第十一庭審判長    法　官  陳淑勤
                                      法  官  周宛瑩
                                      法  官  張郁昇
以上正本證明與原本無異。
如不服本判決應於收受本判後20日內向本院提出上訴書狀，並應
敘述具體理由。其未敘述上訴理由者，應於上訴期間屆滿後20日
內向本院補提理由書狀（均須按他造當事人之人數附繕本）「切
勿逕送上級法院」。
  　　　　　　　　     　　　　　　　 書記官　 盧昱蓁
中　　華　　民　　國　　111 　年　　8 　　月　　24　　日
附錄：本案論罪科刑法條全文
中華民國刑法第221條
（強制性交罪）
對於男女以強暴、脅迫、恐嚇、催眠術或其他違反其意願之方法
而為性交者，處3年以上10年以下有期徒刑。
前項之未遂犯罰之。
附表：案發後被告甲○○與證人馮〇〇間之通訊軟體FACEBOOK之對話
      紀錄（偵卷第37至87頁）
編號       甲○○           馮〇〇 1  是男人就回 (7月27日下午4:15) 2  還是要走司法 3  你當我們都軟柿子？ 4  我已經叫雅去醫院驗傷了 5  你不出面處理，就等吃官司 6 怎麼了  7  怎麼了？ 8  你自己剛剛做什麼還要我說？ 9 剛剛去雅雅家還鑰匙 拿東西回來。  10  嗯還有什麼 11  確定就這樣？ 12 然後我跟他講很多話 抱他  13  怎麼跟雅說的不一樣 14 祝他以後幸福 然後很多事情要記得多留一點心眼  15  你強暴人家怎麼不說？ 16 雅雅怎麼跟你說的  17 沒 那不是..唉我跟他說最後一次抱你 摸你頭 然後 我就要走了  18 然後我們抱很久 後來就那樣  19  還是都在台南要出面對質 20 我跟他中間講很多話   21 唉 你願意聽我說嗎  22  人家有沒有說不要 23  我站在中間 24 好  25  我只對事不對人 26 謝謝你站中間  27  今天你們分手了 你本來就沒有理由去找她或幹嘛 28 我今天只是想把我真的想講的話跟他講 然後鑰匙還他  29 我去找他這個理虧 真的  30 我抱他的時候 有跟他講很多話  31 包括...  32  對 33  都是男人 34 如果說 今天跟我分手 然後接下來很多事情 都不會有你的責任 真的 而且不愛了 為什麼還要接受我復合..  35  分手了 情動我懂 但你還內射 這怎麼說 36 兄弟  37  (傳送「事後藥」截圖1張) 38  雅的給我看的 39  (傳送「使用事後藥」截圖1張) 40 這個 我真的很抱歉 我當下立刻去買藥  41 因為中間  42  我在睡覺 他突然打來問我怎麼處理 43 我跟他說   44 拜託等我一下  45  不用 46 等我等我  47  你跟我說就可以 48 我真的不是故意的  49 我剛剛說的是 那個中間過程細節...我之後一直給他道歉  50 對不起我不是故意的 我真的  51  妳知道事後不是吃一次就有用嗎 52 然後我立刻去買藥給他 我挑很久儘量不要身體的那種  53 傷  54 我有問 如果有嘔吐出來必須馬上補吃  55 我在藥局那時候問很久...所以才很晚回雅雅那邊  56 我真的不是故意的...  57 你可以問呀呀 我那時候出去 有比較久才回來...  58 因為我在藥局待比較久  59 我知道雅雅會很緊張..我也跟他說很抱歉...  60  這跟故不故意已經毫無關係了 兄弟 61 我知道  62 這個行為本身就不對..  63  人家不願意你這樣算強姦 強暴 你知道嗎 64 剛剛本來想講這個..  65 他說不要 我有跟他說 沒關係 那我抱你 我就回去  66  藥還是雅叫你買的 67 我也跟他說我會買  68  那你做了什麼 69  這已經跟故不故意沒關係了欸 70 他有拉我的衣角 褲子的邊緣  71 我以為他不希望我走...  72 那個是肢體.....我誤解了  73  (傳送其與甲女的對話紀錄截圖1張。『馮：「欸，他要對你怎樣的時候你有沒有反抗」。 甲女:「我有拒絕說不可以這樣。但他就一直亂摸亂親 一直講那種什麼最後一次 然後你不講他不講不會有人知道殺小的」。』) 74  你覺得道歉有用嗎  75  都是男人 76 我是說最後一次抱著他   77 嗯好像一樣  78  分手了 本來就不應該這樣 再來了 你昨天搶他手機截圖在發公審 79  他有同意你這樣子做嗎 80  前面我都可以不計較 但他媽的你後面又做這些事 81 沒有同意  82 前面的事情是昨天 我太激動搶他手機..  83  你要對他怎樣的時候 雅是不是也一直說不要 84 後面真的是我的問題  85 他有說不要 我有打算抽身 他還有拉我 我以為..  86 這個事情是事實 是我的問題  87  很多事不是你以為 88 嗯嗯...  89 我知道錯了  90  再來了 91  你送人家東西 你心甘情願的吧 92 嗯嗯..  93  你跟他討錢這又不對了吧 94 這個也是我的問題...但是後來我跟他說不用 我今天真的只是想跟他說最後一些話  95  我們一比一比處理 搶手機截圖 人家沒同意 已經犯法了 96 嗯嗯...  97  你今天去他家在外面兩小時 妨礙自由 98  你知道我原本已經在高雄開車要下去 帶警察過去了嗎 99 這是我的問題...  100  現在你又對人家這樣 就算雅比較膽小 不敢報警還怎樣 我們這些朋友是沒那麼膽小欸 101 我只是很想跟他說心裡話..  102 嗯嗯 我知道  103  這我都懂 104  但身為男人 你本來就不應該這樣 105 嗯嗯...  106  我給你時間 你想怎麼處理 107 我把公審那些刪掉...  108 然後給他道歉   109 不應該搶他手機  110  前面那些事她有說了 可以不計較 111  那我也不跟你計較 112  但剛剛那些事 她跟我說了 不可能原諒 113 那雅雅希望我怎麼做  114 我儘量去做  115 現在我密雅雅也不是 麻煩透過你  116  賠償金 看你要私下和解 還是走法律 跟你選擇 117  給你選擇 118 賠償金嗎  119  如果你覺得這樣說對你不公平  120  我們可以走司法  121  你自己決定 122 沒有不公平 只是 我身邊 雅雅也知道 我最近上班很不穩  123 我可以每個月給他  124 只是一整筆可能比較難..  125  我懂 126 我願意處理剛剛我的錯誤..  127  你就說吧 你要賠多少 128  我問雅 129 我怕我講了他不滿意..請他講  130 因為我不知這件事情在他身上造成傷害多大  131 對了 我問一下喔   132 耿有知道這件事嗎   133 抱歉 好奇問一下  134  耿還不知道 135 因為如果一個人找我處理 兩個人甚至這麼多...我不知道怎麼辦  136  雅跑來跟我說怎麼辦的 137 我是第一次遇到這事情 我不知道怎麼算..  138  我問雅吧 139 然後 可以麻煩你們 就是你跟我處理就好嗎  140  都是男人 我說真的  141  別做這種事 142 因為如果耿或誰也來這樣我不知道怎麼做  143  耿那邊我處理就好了 144 好  145  分手都是會有的事  146  誰沒分過手對吧 147 (回覆馮:別做這種事)這種事情真的是我問題 當下是真的覺得 我以後見不到雅雅而且 我希望我最後一些話他能聽 不一定聽進去  148 嗯嗯..  149 我後來情不自禁 沒想到這個問題   150 但確實真的是我的問題..  151  你公審人家之後還自己做這種事 152 我沒想那麼多...也是我思考得太少  153 我先把公審刪掉  154  誰沒被愛沖昏頭過 我自己也有啊我也不怕你知道 155 不管結局怎樣  156  後面下場是什麼 157 嗯嗯...  158  判刑6個月 緩刑2年  159  你覺得值得嗎？ 160 嗯嗯...  161 等我 我正在刪  162 不管結果是怎樣 我先刪那些  163  雅今天如果被我們洗腦硬提吿 你覺得你會怎麼樣 164 我吃官司..  165  你刪吧 166 等我一下  167  (傳送其與甲女的對話紀錄截圖1張。『馮：「妳賠償金想要多少你想看看」。甲女：「沒想法...我完全不知道」。』) 168 我也不知道要多少  169  那他不知道 170  我開你覺得怎麼樣 171 好  172  每個月固定給嗎 173 如果我跟他都能接受   174 嗯嗯  175  我問他看看 176 我相信你很中立   177 麻煩你開  178  我知道 我都會詢問你們意見 179 因為我真的不知道  180  只是作為男人 我相信你也比我年紀大 但或許走的路不一樣 181  想法上 或許有些差異 但身為男人 做了你就要承擔 182 知道的比較少   183 嗯嗯  184  走司法 你一定是更吃虧 185 嗯嗯 我也不知道法官會怎麼判 我不知道...  186  (傳送刑法法條截圖1張。) 187 第一次這樣  188  你就看吧 224 189  就算你初犯 190  6個月 191  一天1000 你知道罰金是多少嗎？ 192 18萬？  193  你還要留一個案底強暴罪 194 嗯嗯..  195  183000 196 所以需要賠償這麼多嗎  197  不用 198  15你能接受嗎 199 我知道問題嚴重性了  200  (傳送其與甲女的對話紀錄截圖1張。『馮:「15 你覺得可以接受嗎」。甲女:「好」。』) 201  我有詢問了 202 如果十會不會太少...我每個月要給阿公阿嬷他們一萬  203 麻煩你幫我問  204  沒關係我幫你說 205 抱歉  206  如果雅不能接受  207  那我也沒辦法 208 好  209 我等等要去上班了   210 可能會歧鞥騎車比較晚回  211  沒事工作要緊  212  希望你記起教訓 213 嗯嗯...  214  18萬不是很好賺 215  我拿自己當範例 216 這是你自己要繳的喔  217  我也不怕你笑  218  已經繳完了 219 嗯嗯  220  這也是因為感情 開車去撞人家 你覺得值得嗎 221 嗯嗯..蠻不值得的  222  那就對了 分手了就各自安好 別有後續對大家都好 即使是被綠還怎樣 223  我們是男人 224  大肚點不會吃虧 225 嗯嗯...  226 那如果雅雅也同意 這樣處理  227  雅是真的完全不知道怎麼辦 228 如果麻煩雅雅不要說出去  229  他沒遇過 230 會不會太過分  231 我知道錯了..  232  這件事我會跟她說 傷害造成了別人怎麼說怎麼做 我也只能理性勸導 233  (傳送其與甲女的對話紀錄截圖1張。『馮:「10萬可以嗎」。甲女:「不能接受」。馮:「好」。』) 234 好  235 那麻煩雅雅決定  236  雅說15可以接受 我也是給她看6個月罰金多少 跟他說的 237 嗯嗯  238 那可以分多少  239  (傳送其與甲女的對話紀錄截圖1張。『馮:「他不能一次性一筆 一個月一個月慢慢來 可以嗎」。甲女:「他不是都跟我說他家人很有錢 叫他跟他家人講這件事跟家人借啊？」。馮:「好 我轉達」。』) 240  雅是這樣跟我說 241 這事情不光榮..  242 我想自己處理這樣  243  我問問 244 抱歉  245  (傳送其與甲女的對話紀錄截圖1張。『馮：「妳覺得呢」。甲女：「不然他現在能處理多少？傷害已經造成了 如果還在那邊分期 就直接走法律」。』) 246  雅態度很強硬 我也不知道怎麼給他說... 247 嗯..  248  你覺得呢 249  還是你要先處理一些給她 250 我身上沒什麼錢 我盡量  251 疫情剛復業  252 我剛開始回來上班沒多久  253  你看要先跟朋友借還是怎麼做  254  先處理些給她吧 255  能幫的我都盡量了 256 嗯嗯  257 不管怎麼說 還是謝謝妳  258  你先想想吧 8:30給我個答案 我好跟雅說 259 嗯嗯我先準備上班  260  我8:30還要上班 為了你們的事被她電話吵起來 261 好 抱歉抱歉  262  辛苦了 希望你是真的知道事情嚴重性在哪 263 嗯嗯 透過這事情知道了  264 阿對了 麻煩雅雅不要發在公開的地方 例如限動那些 我覺得這個發出去可能也會有情緒性字眼 會有一點點爭議  265 這個會不會很過分  266 這樣  267  (傳送其與甲女的對話紀錄截圖1張。『甲女:「我先去備案  如果他不處裡 我直接提告」。』) 268  這我會跟她說 269  雅態度很強硬 270 好的 謝謝妳  271 我知道了  272 不好意思 這麼打擾你  273  8:30你在跟我說能先給雅多少  274  你先沉澱一下 275  發生都發生了 是男人就好好處理好 276 好 我知道了  277  那在麻煩你了 我先休息了 上班加油 278 好  279 謝謝妳  
【卷目索引】：                                     
1.【臺南市政府警察局永康分局108年08月12日南市警永偵字第1
  100407176號刑案偵查卷宗】，簡稱「警卷」。
2.【臺灣臺南地方檢察署110年度偵字第17663號偵查卷宗】，簡
  稱「偵卷」。
3.【臺灣臺南地方檢察署110年度偵字第17663號偵查卷宗(不公
  開卷)】，簡稱「彌封偵卷」。
4.【臺灣臺南地方法院111年度侵訴字第44號刑事卷宗】，簡稱
  「本院卷」。